臺灣桃園地方法院刑事判決
110年度訴字第1234號
公  訴  人  臺灣桃園地方檢察署檢察官 
被      告  何宗倫


選任辯護人  廖宜祥律師
上列被告因違反毒品危害防制條例案件，經檢察官提起公訴（11
0年度偵字第8597號、110年度偵字第13515號），本院判決如下
：
    主  文
甲○○共同犯販賣第三級毒品而混合二種以上之毒品未遂罪，處有
期徒刑貳年；又共同犯販賣第三級毒品而混合二種以上之毒品未
遂罪，處有期徒刑貳年。應執行有期徒刑參年陸月。
扣案如附表一編號1及如附表二編號1、2所示之物均沒收。
    事  實
一、甲○○明知4-甲基甲基卡西酮、甲基-N,N-二甲基卡西酮（起
    訴書漏載甲基-N,N-二甲基卡西酮）爲毒品危害防制條例所
    列管之第三級毒品，硝西泮（起訴書漏載硝西泮）爲毒品危
    害防制條例所列管之第四級毒品，非經許可均不得販賣，竟
    分別為下列行為：
 ㈠ 甲○○與李晨安(業經本院以110年度訴字第531號判決有罪確定
    )、真實姓名年籍不詳、通訊軟體「WeChat」(下稱微信)暱
    稱為「霸子」之成年男子【下稱「霸子」，另由臺灣桃園地
    方檢察署（下稱桃園地檢署）檢察官偵辦】，基於販賣混合
    第三、四級毒品以營利之犯意聯絡，先由「霸子」登入網路
    影音平台TikTok（抖音，下稱抖音），以暱稱「苗栗營支援
    」在影音評論區張貼「支援找我！大量！散的都來」等暗指
    兜售毒品咖啡包之訊息攬客，並由甲○○及「霸子」以微信與
    買家聯繫交易毒品之數量、價格、時間及地點，嗣甲○○則將
    交易相關訊息傳遞予李晨安知悉，再由李晨安攜帶毒品咖啡
    包至指定地點與買家進行交易。適因桃園市政府警察局平鎮
    分局龍岡派出所員警於民國110年1月26日晚上8時許執行網路
    巡邏時，發現前揭販賣毒品訊息，遂喬裝買家佯稱欲購買毒
    品咖啡包，其後以微信與甲○○及「霸子」談妥以新臺幣（下
    同）3萬4,000元之價格，購買毒品咖啡包100包，並約定於
    同日晚間8時30分許，在桃園市○○區○○路0段000號萊爾富便
    利商店前碰面，甲○○隨即以微信指示李晨安赴約交易，李晨
    安遂邀不知情之林裕勝（業經桃園地檢署檢察官為不起訴處
    分）一同搭乘不知情之李峻宇（業經桃園地檢署檢察官為不
    起訴處分）所駕駛車牌號碼000-0000號自用小客車，於同日
    晚間9時許，前往桃園市八德區興仁夜市附近之某萊爾富便
    利商店前，向真實姓名年籍不詳之成年男子取得如附表一編
    號1所示混合第三級、第四級毒品成分之咖啡包，又於同日
    晚上10時25分許，抵達桃園市○○區○○○0段000號附近，與喬
    裝買家之員警進行交易，於李晨安如數交付上開毒品咖啡包之
    際，隨即為警當場表明身分後查獲而未遂，並扣得如附表一
    編號1、2所示之物。
 ㈡ 甲○○與綽號「霸子」、真實姓名年籍不詳綽號「黎程莆」(下
    稱「黎程莆」，另由桃園地檢署檢察官偵辦)之成年男子，
    基於販賣混合二種以上第三級毒品之犯意聯絡，先由「霸子
    」登入抖音，以暱稱「苗栗營支援」在影音評論區張貼「營
    支援找我營」等暗指兜售毒品咖啡包之訊息攬客，並由甲○○
    及「霸子」以微信與買家聯繫交易毒品之數量、價格、時間
    及地點，嗣由「黎程莆」提供毒品咖啡包，再由甲○○攜帶毒
    品咖啡包至指定地點與買家進行交易。適因桃園市政府警察
    局平鎮分局員警於110年1月25日執行網路巡邏時，發現前揭
    販賣毒品訊息，遂喬裝買家佯稱欲購買毒品咖啡包，其後以
    微信與甲○○及「霸子」談妥以2萬2,000元（起訴書誤載為2
    萬2,500元）之價格，購買毒品咖啡包50包，並約定交易之
    時間及地點。嗣甲○○於110年2月5日晚間6時許先前往桃園市
    ○○區○○路00號「藍天撞球館」內向「黎程莆」拿取扣案如附
    表二編號1所示混合二種第三級毒品成分之咖啡包後，其後
    於同日晚間7時許，待喬裝買家之員警抵達「藍天撞球館」
    後，確認身分無誤後，即將喬裝買家之員警帶至「藍天撞球
    館」內之廁所與之進行交易，於甲○○如數交付上開毒品咖啡
    包予喬裝買家之員警時，隨即為警當場表明身分後查獲而未
    遂，並扣得如附表二所示之物。
二、案經桃園市政府警察局平鎮分局移送桃園地檢署檢察官偵查
    起訴。
    理  由
壹、程序部分：
一、按所謂「陷害教唆」，係指行為人原不具犯罪之故意，純因
    司法警察之設計教唆，始萌生犯意，進而實行犯罪構成要件
    之行為者而言。申言之，因「陷害教唆」係司法警察以引誘
    或教唆犯罪之不正當手段，使原無犯罪故意之人因而萌生犯
    意而實行犯罪，再進而蒐集其犯罪之證據或予以逮捕偵辦；
    縱其目的係在於查緝犯罪，但其手段顯然違反憲法對於基本
    人權之保障，且已逾越偵查犯罪之必要程度，對於公共利益
    之維護並無意義，其因此等違反法定程序所取得之證據資料
    ，固不具有證據能力。然而，若犯罪具有相當之隱密性，且
    犯罪之實行具有與之對合之人者，如販賣毒品、圖利容留猥
    褻罪，警方對於原已具有犯意之人，以所謂「釣魚」之偵查
    技巧蒐集其犯罪證據之情形，僅係提供機會，以設計引誘之
    方式，佯與之為對合行為，使其暴露犯罪事證，待其著手於
    犯罪行為之實行時，予以逮捕、偵辦，屬偵查犯罪技巧之範
    疇，並未違反憲法對於基本人權之保障，且於此類犯罪偵查
    尤有必要，以此方式所蒐集之證據，自得作為認定犯罪之依
    據（最高法院99年度台上字第5645號判決、97年度台上字第
    5667號判決意旨參照）。本案係員警係行網路巡邏時，觀得
    共犯「霸子」於抖音所張貼隱含有販賣毒品之意之訊息，始
    與「霸子」聯繫，佯稱購毒而將共犯李晨安及被告引誘出面
    交易。是被告本均有販賣毒品之意圖，因員警佯為對合行為
    而暴露其前開2次犯行，並非員警以不正當方法教唆創造犯
    意之情形，故本件員警查獲被告後所蒐集之證據，自均屬合
    法取得。
二、本判決援引之供述及非供述證據，均係依法取得，並經本院
    於審理期日踐行合法之調查，被告及其辯護人迄本院言詞辯
    論終結前，均未爭執其證據能力，自得採為判決之基礎。
貳、實體部分：
一、認定事實之理由及依據：
 ㈠ 上開犯罪事實，業據被告於警詢、偵查及本院審理時坦承不
    諱【見桃園地檢署110年度偵字第13515號卷（下稱13515號
    卷）第13頁至第20頁、第89頁至第93頁、第133頁至第137頁
    ，桃園地檢署110年度偵字第8597號卷（下稱8597號卷）第2
    7頁至第33頁、第109頁至第110頁、本院卷第70頁至第77頁
    、第175頁】，核與證人即共犯李晨安於警詢及偵訊之證述
    ，證人林裕勝、李峻宇於警詢及偵訊時之證述大致相符【見
    13515號卷第27頁至第35頁、第83頁至第85頁，見桃園地檢
    署110年度偵字第8571號卷（下稱8571號卷）第62頁至第６６
    頁、第90頁至第94頁、第177頁至第179頁、第185頁至第186
    頁】，且有抖音留言截圖、微信對話紀錄、語音訊息譯文、
    扣案物品照片、查獲現場照片及員警職務報告（見8571號卷
    第105頁、13515號卷第41頁至第44頁、第45頁至第68頁、第
    71頁至第73頁，8597號卷第61頁至第87頁）在卷可稽，並有
    如附表一編號1、2、附表二所示之物扣案可佐。又扣案如附
    表一編號1所示物，經送內政部警政署刑事警察局（下稱刑
    事警察局）鑑定結果，均含第三級毒品4-甲基甲基卡西酮、
    甲基-N,N-二甲基卡西酮及第四級毒品硝西泮成分；又扣案
    如附表二編號1所示物，經送刑事警察局鑑定結果，均含第
    三級毒品4-甲基甲基卡西酮及甲基-N,N-二甲基卡西酮成分
    ，有該局110年6月18日刑鑑字第1100035648號鑑定書及110
    年4月12日刑鑑字第1100019402號鑑定書（見13515號卷第12
    7頁至第128頁，8597號卷第143頁至第144頁）在卷可參，足
    認被告前揭任意性自白核與事實相符，堪足採信。
 ㈡ 販賣毒品之行為，本無一定之公定價格，是其各次買賣之價
    格，當亦各有差異，而或隨供需雙方之資力、關係之深淺、
    需求之數量、貨源之充裕與否、販賣者對於資金之需求如何
    即殷切與否，以及政府查緝之態度，進而為各種不同之風險
    評估，而為機動性之調整，是其價格標準，自非一成不變。
    一般民眾普遍認知毒品之非法交易，向為政府查禁森嚴且重
    罰不寬貸，衡諸常情，倘非有利可圖，絕無平白甘冒被重罰
    高度風險之理。被告於本院準備程序時稱：事實欄一㈠部分
    ，李晨安及「霸子」可各分得5,000元，事實欄一㈡部分，倘
    交易成功，我可以獲益1,000元等語（見本院卷第73頁、第7
    5頁），是被告知悉李晨安交付毒品受有對價，卻仍參與販
    賣毒品予喬裝為買家之員警之構成要件行為，又被告與喬裝
    為買家之員警非親非故，其甘冒重刑之風險前往「藍天撞球
    館」進行交易，衡情自係有利可圖，自有販賣毒品之犯意聯
    絡及行為分擔。從而，本案事證明確，被告前開2次犯行洵
    堪認定，應予依法論科。
二、論罪科刑：
 ㈠ 按109年7月15日修正施行之毒品危害防制條例增定第9條第3
    項，謂：「犯前5條之罪（按：即毒品危害防制條例第4條至
    第8條）而混合2種以上之毒品者，適用其中最高級別毒品之
    法定刑，並加重其刑至二分之一。」。該條項所稱之「混合
    」，係指將2種以上之毒品摻雜調合，無從區分而言（如置
    於同一包裝）。考其立法目的，係因目前毒品查緝實務，施
    用混合毒品之型態日益繁多，且因混合毒品之成分複雜，施
    用後所造成之危險性及致死率均高於施用單一種類者，為加
    強遏止混合毒品之擴散，爰增定犯毒品危害防制條例第4條
    至第8條之罪，而有混合2種以上毒品之情形者，加重其刑至
    二分之一。此規定係就犯罪類型變更之個別犯罪行為予以加
    重，當屬刑法分則加重之性質而成為另一獨立之罪。經查，
    被告所販賣之如附表一編號1所示之毒品咖啡包，經送鑑定
    結果，確均混合第三級毒品4-甲基甲基卡西酮、甲基-N,N-
    二甲基卡西酮及第四級毒品硝西泮成分；又案如附表二編號
    1所示物，經送刑事警察局鑑定結果，確均混合第三級毒品4
    -甲基甲基卡西酮及甲基-N,N-二甲基卡西酮成分，有該局11
    0年6月18日刑鑑字第1100035648號鑑定書及110年4月12日刑
    鑑字第1100019402號鑑定書（見13515號卷第127頁至第128
    頁，8597號卷第143頁至第144頁）在卷可參，就扣案如附表
    一編號1所示之物為混合二種以上且分屬不同級別毒品，就
    扣案如附表二編號1所示之物為混合兩種以上且屬同級別毒
    品，是被告前開2次販賣該毒品咖啡包之犯行，依同條例第9
    條第3項規定，均應適用其中販賣第三級毒品之法定刑，並
    加重其刑至二分之一。
 ㈡ 次按刑事偵查技術上所謂之「釣魚」，係指對於原已犯罪或
    具有犯罪故意之人，以設計引誘之方式，迎合其要求，使其
    暴露犯罪事證，再加以逮捕或偵辦者而言。此乃純屬偵查犯
    罪技巧之範疇，並未違反憲法對於基本人權之保障，且於公
    共利益之維護有其必要性。警方為求破案，授意執勤員警佯
    裝購毒而與毒販聯繫，經毒販允諾，依約攜帶毒品交付予佯
    裝購毒之人，旋為埋伏警員當場查獲者，於此誘捕偵查案件
    ，販毒者雖有販毒之故意，且依約攜帶毒品前往交付，並已
    著手實施販毒之行為，然因係受警員引誘偽稱欲購買毒品，
    警員原無買受毒品之意思，其虛與買賣毒品，意在辦案，以
    求人贓俱獲，伺機逮捕，實際上不能真正完成買賣毒品之行
    為，而應僅論以販賣毒品未遂罪（最高法院93年度台上字第
    1159號判決、最高法院85年度第4次刑庭會議決議意旨參照
    ）。被告與「霸子」與佯為買家之員警約定見面地點，嗣李
    晨安並攜帶扣案如附表一編號1所示毒品咖啡包，而被告則
    攜帶扣案如附表二編號1所示毒品咖啡包前往約定地點進行
    交易，李晨安與被告均已著手於販賣罪之構成要件，其等當
    場為警查獲而未完成交易，為未遂。
 ㈢ 核被告就事實欄一㈠㈡所為，均係犯毒品危害防制條例第9條第
    3項、第4條第6條、第3項之販賣第三級毒品而混合二種以上
    之毒品未遂罪。起訴意旨認被告應成立毒品危害防制條例第
    4條第6項、第3項之販賣第三級毒品未遂罪，尚有未洽，惟
    本件之基本社會事實同一，且本院已告知被告變更後之罪名
    ，無礙被告刑事辯護防禦權，爰依法變更起訴法條。
 ㈣ 被告就事實欄一㈡所示販賣前所持有之第三級毒品，其純質淨
    重已達5公克以上，其販賣第三級毒品前持有第三級毒品純
    質淨重5公克以上之低度行為，應為販賣之高度行為所吸收
    ，不另論罪。
 ㈤ 被告與共犯李晨安及「霸子」就事實欄一㈠所示犯行；又被告
    與共犯「霸子」及「黎程莆」就事實欄一㈡所示犯行，均有
    犯意聯絡及行為分擔，均應論以共同正犯。　
 ㈥ 刑之加重及減輕事由：
  1.加重事由：
　　被告就事實欄一㈠所示販賣混合第三級、第四級毒品咖啡包
    之犯行，及就事實欄一㈡所示販賣混合二種第三級毒品咖啡
    包之犯行，均應依毒品危害防制條例第9條第3項之規定，適
    用販賣第三級毒品之法定刑，並加重其刑至二分之一。
  2.刑之減輕：
　⑴被告前開2次犯行，雖已著手於販賣毒品行為，惟因佯裝為買
    家之員警並無購入上開毒品之真意而不遂，均為未遂犯，考
    量被告之行為實際上並未造成毒品擴散之實害結果，可罰性
    較低，爰依刑法第25條第2項之規定，均予以減輕其刑。
  ⑵毒品危害防制條例第9條第3項規定既屬刑法分則加重，為另
    一獨立之犯罪型態，已如前述，似非同條例第17條第1項、
    第2項所欲規範之對象，但以該條項「犯前五條之罪而混合
    二種以上之毒品」之立法體例，就本案違反同條例第4條販
    賣毒品而言，係以販賣毒品之構成要件行為，結合混合二種
    以上毒品之加重情形，成為另一獨立之罪名，是國家之刑罰
    權單一，且二者間並無從割裂，同條例第9條第3項之混合二
    種以上毒品之加重犯罪型態，亦應解為同條例第17條第1項
    、第2項所規範之犯罪類型範圍。經查，被告前開2次犯行，
    於偵查及本院審判中均自白犯行，已如前述，應依毒品危害
    防制條例第17條第2項規定，均減輕其刑，並依法先加後遞
    減之。
　⑶至於毒品危害防制條例第17條第1項規定為：「犯第4條至第8
    條、第10條或第11條之罪，供出毒品來源，因而查獲其他正
    犯或共犯者，減輕或免除其刑。」其立法旨意在於鼓勵被告
    具體提供其毒品上游，擴大追查毒品來源，俾有效斷絕毒品
    之供給，以杜絕毒品泛濫，祇須被告願意供出毒品來源之上
    手，因而查獲其他正犯或共犯者，即可邀減輕或免除其刑之
    寬典。所謂「供出毒品來源，因而查獲」，係指被告翔實供
    出毒品來源之具體事證，因而使有偵查（或調查）犯罪職權
    之公務員知悉而對之發動偵查（或調查），並因而查獲者而
    言（最高法院100年度台上字第4787號判決意旨可資參照）
    。被告固稱：就事實欄一㈡所示犯行，我有供出毒品來源「
    霸子」即為陳奐智，以及「黎程莆」云云，且辯護人亦稱希
    望能適用毒品危害防制條例第17條第1項為被告減刑等語，
    惟經本院函詢桃園地檢署、桃園市政府警察局中壢分局關於
    被告就事實欄一㈡所示犯行，是否已因被告之供述而查獲其
    他正犯或共犯之問題，據桃園地檢署回函稱：針對被告甲○○
    所供出毒品上游案件尚在偵辦中等語，此有桃園地檢署111
    年1月19日乙○維義110偵8597字第1119007735號函附卷可查
    （見本院卷第53頁）；桃園市政府警察局中壢分局則回覆稱
    ：有關被告所稱陳奐智及黎程莆係毒品來源，目前由桃園地
    檢署檢察官發交調查指揮書，由本分局偵辦中，尚未移送等
    語，此有桃園市政府警察局中壢分局111年4月3日中警分刑
    字第1110020426號函、111年5月3日中警分刑字第111002553
    9號函暨該等函所檢送之職務報告附卷可稽（見本院訴字卷
    第101頁、第103頁、第109頁、第111頁），足見本件尚未因
    被告供出毒品來源，因而查獲上游「陳奐智」、「黎程莆」
    ，顯與上開毒品危害防制條例第17條第1項所定「因而查獲
    其他正犯或共犯」之要件不符，即無從適用該項規定減免其
    刑。
 ㈦ 爰以行為人之責任為基礎，審酌附表一編號1及附表二編號2
    所示之毒品咖啡包一旦流入市面，恐戕害為數不少之他人健
    康，所為非是，惟念及被告於警詢、偵查、本院審理中均坦
    承犯行，尚見悔意，兼衡本件扣案毒品咖啡包之數量，及其
    犯罪動機、目的、手段、生活狀況、智識程度，現就學中（
    見本院卷第87頁）等一切情狀，量處如主文所示之刑，並定
    其應執行刑。
三、沒收：
 ㈠ 毒品部分： 
  1.按毒品危害防制條例第18條第1項後段規定查獲之第三、四
    級毒品，無正當理由而擅自持有者，沒入銷燬之；此應沒入
    銷燬之毒品，專指查獲施用或持有（未成罪）之第三、四級
    毒品而言；倘屬同條例相關法條明文規定處罰之犯罪行為，
    即非該條項應依行政程序沒入銷燬之範圍；再同條例對於查
    獲之製造、運輸、販賣、意圖販賣而持有、以非法方法使人
    施用、引誘他人施用及轉讓、持有一定數量以上第三、四級
    毒品之沒收，並無特別規定，如其行為已構成犯罪，則該毒
    品即屬不受法律保護之違禁物，應回歸刑法之適用（最高法
    院98年度台上字第2889號、99年度台上字第2733號判決意旨
    參照）。
  2.查扣案如附表一編號1所示之毒品咖啡包，均係被告就事實
    欄一㈠所示犯行所販賣之混合第三級及第四級毒品成分之咖
    啡包，而附表二編號1所示之毒品咖啡包，則係被告就事實
    欄一㈡所示犯行所販賣之混合二種第三級毒品成分之咖啡包
    ，而其販賣行為既係毒品危害防制條例明文規定處罰之犯罪
    行為，揆諸前揭說明，前揭物品即不屬同條例第18條第1項
    後段應依行政程序沒入銷燬之範圍，惟仍為不受法律保護之
    違禁物，至於包裝上開毒品之外包裝與毒品無法完全析離，
    須整體視同毒品，均應依刑法第38條第1項之規定，宣告沒
    收；至因鑑驗耗盡之毒品既已滅失，自無庸再為沒收之諭知
    。
 ㈡ 犯罪之工具部分：
　1.按犯第4條至第9條、第12條、第13條或第14條第1項、第2項
    之罪者，其供犯罪所用之物，不問屬於犯罪行為人與否，均
    沒收之，毒品危害防制條例第19條定有明文。又共同正犯間
    之犯罪所得應就各人實際分受所得部分而為沒收及追徵；而
    犯罪工具物須屬被告所有，或被告有事實上之處分權者，始
    得在該被告罪刑項下併予諭知沒收。至於非所有權人，又無
    共同處分權之共同正犯，自無庸在其罪刑項下諭知沒收或連
    帶沒收及追徵（最高法院108年台上字第1001號刑事判決意
    旨參照）。
　2.扣案如附表二編號2所示之行動電話為被告所有，為其用以
    與喬裝買家之員警聯繫販賣毒品之用，業據被告在本院審理
    中供陳明確（見本院卷第75頁），是該物既係被告為本案販
    賣毒品犯行所用之物，自應依前揭規定宣告沒收。
　3.至扣案如附表一編號2所示之行動電話為共犯李晨安所有，
    為供李晨安用聯繫販賣毒品之用，業據李晨安於警詢中供陳
    明確（見13515號第28頁至第29頁），然無證據顯示被告對
    該行動電話有事實上之處分權，揆諸前開說明，無庸在被告
    罪刑項下諭知沒收。另扣案如附表一編號4、5所示之行動電
    話為李峻宇及林裕勝所有，無證據顯示與事實欄一㈠所示販
    賣毒品之犯罪事實有何關連，且非違禁物，爰不宣告沒收。
㈢　犯罪所得部分：
　　另被告因本案為警查獲，然無證據顯示被告與其他共犯已獲
    得報酬，既無所得，自無從諭知沒收，附此敘明。至附表一
    編號3所示現金，無證據顯示與本案有何關連，亦不予宣告
    沒收。
據上論斷，應依刑事訴訟法第299 條第1 項前段、第300條，判
決如主文。
本案經檢察官丙○○提起公訴，檢察官林曉霜到庭執行職務。
中　　華　　民　　國　　111 　年　　7 　　月　　15　　日
            刑事第八庭    審判長法　官　許雅婷
　　　　　　                    法  官  葉作航
　　　　　　                    法  官  徐雍甯
以上正本證明與原本無異。
如不服本判決應於收受判決後20日內向本院提出上訴書狀，並應
敘述具體理由。其未敘述上訴理由者，應於上訴期間屆滿後20日
內向本院補提理由書(均須按他造當事人之人數附繕本)「切勿逕
送上級法院」。 
  　　　　　　　　　　　　　　　書記官　楊宇國　　　　　
中　　華　　民　　國　　111 　年　　7 　　月　　18　　日
附錄本案論罪科刑法條：
毒品危害防制條例第4條
製造、運輸、販賣第一級毒品者，處死刑或無期徒刑；處無期徒
刑者，得併科新臺幣 3 千萬元以下罰金。
製造、運輸、販賣第二級毒品者，處無期徒刑或 10 年以上有期
徒刑，得併科新臺幣 1 千 5 百萬元以下罰金。
製造、運輸、販賣第三級毒品者，處 7 年以上有期徒刑，得併
科新臺幣 1 千萬元以下罰金。
製造、運輸、販賣第四級毒品者，處 5 年以上 12 年以下有期
徒刑，得併科新臺幣 5 百萬元以下罰金。
製造、運輸、販賣專供製造或施用毒品之器具者，處 1 年以上
7 年以下有期徒刑，得併科新臺幣 1 百 50 萬元以下罰金。
前五項之未遂犯罰之。

毒品危害防制條例第9條
成年人對未成年人販賣毒品或犯前三條之罪者，依各該條項規定
加重其刑至二分之一。
明知為懷胎婦女而對之販賣毒品或犯前三條之罪者，亦同。
犯前五條之罪而混合二種以上之毒品者，適用其中最高級別毒品
之法定刑，並加重其刑至二分之一。





























附表一：
編號 物  品  名  稱 備             註 1 毒品咖啡包103包 ⑴經檢視為紫色粉末，含第三級毒品4-甲基甲基卡西酮、微量第三級毒品甲基-N,N-二甲基卡西酮及微量第四級毒品硝西泮成分，驗前總毛重508.95公克、驗前總淨重413.66公克、取出1.23公克鑑定用罄、推估含第三級毒品4-甲基甲基卡西酮之驗前總純質淨重24.81公克（「微量」係為純度未達1％，故無法據以估算純質淨重）。 ⑵刑事警察局110年6月18日刑鑑定字第1100035648號鑑定書（見13515號卷第127頁至第128頁）。 2 行動電話1支 （含SIM卡1張、廠牌：iPhone） IMEI：000000000000000號，門號：00000 00000號，共犯李晨安用以與被告聯繫販 賣毒品事宜。 3 現金5,867元 自李峻宇處扣得4,007元、李晨安處扣得1,860元，無證據顯示與事實欄一㈠有何關連。 4 行動電話1支 （含SIM卡1張、廠牌：iPhone） IMEI：00000000000000號，門號：000000 0000號，林裕勝所持用，無證據顯示與事 實欄一㈠有何關連。 5 行動電話1支 （含SIM卡1張、廠牌：iPhone） IMEI：000000000000000號，門號：00000 00000號，李峻宇所持用，無證據顯示與 事實欄一㈠有何關連。 

附表二：
編號 物  品  名  稱 備             註 1 毒品咖啡包50包 ⑴經檢視為淡橘色粉末，含第三級毒品4-甲基甲基卡西酮及微量第三級毒品甲基-N,N-二甲基卡西酮成分，驗前總毛重504.29公克、驗前總淨重457.79公克、取出2.14公克鑑定用罄、推估含第三級毒品4-甲基甲基卡西酮之驗前總純質淨重9.15公克（「微量」係為純度未達1％，故無法據以估算純質淨重）。 ⑵刑事警察局110年4月12日刑鑑定字第1100019402號鑑定書（見8597卷第143頁至第144頁）。 2 行動電話1支 （含SIM卡1張、廠牌：iPhoneXR） IMEI：000000000000000號，門號：00000 00000號，被告用與本案喬裝買家之員警 聯繫交易毒品事宜。